臺灣高雄地方法院交通事件裁定　　　　　　　　　　九十一年度交聲字第三七五號
　　原處分機關　高雄巿交通事件裁決所
　　異　議　人　甲○○
　　即受處分人
右列受處分人因違反道路交通管理處罰條例案件，對於高雄市交通事件裁決所九十一
年五月二十四日所為之處分（原處分：高市交裁字第三二—Ｂ00000000號）
，聲明異議，本院裁定如左：
    主  文
原處分撤銷。
甲○○汽車駕駛人，行經有燈光號誌管制之交岔路口闖紅燈，處罰鍰新臺幣肆仟伍佰
元，並記違規點數參點。
    理  由
一、異議意旨係以：異議人即受處分人甲○○於九十一年四月十八日晚間駕車緩慢經
    過何熙路與中華橫路口遇紅燈停下，待綠燈後又轉同盟路，行駛至同盟路與中華
    橫路又因遇紅燈停下，帶綠燈後左轉至同盟路，又緩慢行駛至同盟路與九如陸橋
    下之路口時為警攔停，豈料員警稱其在河西路與興隆路口闖紅燈，然異議人確實
    並未闖紅燈，爰依法聲明異議。
二、本件受處分人即異議人甲○○於九十一年四月十八日一時三十分許，駕駛車牌號
    碼：ＹＰ—六八一七號自小客車，沿河西路直行，行駛至河西路與興隆路設有燈
    光號誌管制之交岔路口，自河西路闖紅燈直行，而為高雄市政府警察局交通大隊
    第三分對員警當場目擊攔停異議人，以異議人有違反前揭道路交通管理處罰條例
    第五十三條規定之行為掣單舉發，而因異議人拒絕簽收員警開立之舉發違反道路
    交通管理事件通知單，經員警在通知單上載明受處分人拒絕簽收後，仍將前開舉
    發通知單當場交付予異議人收執，嗣因受處分人雖於期限內自行到案惟未依規定
    自動繳納罰鍰或到案聽候裁決，原處分機關乃依前揭道路交通管理處罰條例第五
    十三條（裁決書贅載第一項）、第六十三條第一項第三款之規定（裁決書漏載第
    三款）於九十一年五月二十四日逕行裁處異議人罰鍰新台幣四千五百元並予記違
    規點數三點，有高雄市政府警察局九十一年四月十八日以高市警刑字第Ｂ000
    00000號舉發違反道路交通管理事件通知單、高雄市政府交通事件裁決所九
    十一年五月六日高市建裁字第五六九九號書函，及高雄市交通事件裁決所九十一
    年五月二十四日所開立之違反道路交通管理事件裁決書各一份在卷可憑。
三、按汽車駕駛人，行經有燈光號誌管制之交岔路口闖紅燈者，處新台幣一千八百元
    以上五千四百元以下罰鍰，道路交通管理處罰條例第五十三條定有明文，且汽車
    駕駛人駕駛汽車違反道路交通管理處罰條例第五十三條規定者，除應依該條所規
    定之罰鍰處罰外，並予記違規點數三點，道路交通管理處罰條例第六十三條第一
    項第三款亦定有明文。又車輛面對圓形紅燈之行車管制號誌，表示禁止通行，不
    得超越停止線或進入路口，此道路交通標誌、標線、號誌設置規則第二百零六第
    五項第一目設有明文。
四、右開事實，業據證人即目擊異議人駕車闖越紅燈而攔停異議人後開立舉發單之員
    警王自強到庭證稱：當天伊與巡佐黃金田二人先執行交通事故勤務，因該交通事
    故之傷者者已送至高雄醫學院附設醫院，故須前往醫院為被害人製作筆錄，途中
    行經河西路與興隆路口時，該路口為一丁字型之交岔路口，當時雖一點多，紅綠
    燈號誌仍正常運作，伊之車輛停在興隆路等紅燈，待興隆路之燈號變換為綠燈要
    起步時，即見異議人所駕駛之自小客車沿河西路由南往北方行駛闖越河西路之紅
    燈後直行通過，伊即駕車左轉並跟在異議人所駕駛之自小客車後，直至河西路與
    同盟路口始攔下異議人等語明確，核與高雄市政府警察局交通大隊九十一年五月
    十四日以高市警交行字第０九一０００八七０三號函所載之說明內容相符，並有
    高雄市政府警察局交通大隊工作紀錄簿一紙在卷足稽，且異議人確實於上開時、
    地駕駛前開車號自小客車沿河西路由南往北方向行駛，並行駛至河西路與同盟路
    口為警攔停乙節坦承無訛，堪認異議人確於該時地為警攔下，並佐以警員王自強
    與異議人素不相識，並無怨隙，自無設詞誣陷，身觸偽證重罪之必要，是如無前
    開違規情事，焉會於執行交通事故之勤務中另行攔下行駛中之異議人並製單告發
    ？是證人王自強所述足堪採信。又交通警員掣單舉發違反道路交通管理處罰條例
    所列之違規事實，本質上為行政處分，係公務員基於職務上權力，依法就特定之
    具體事件所為具公法上效果之單方行政行為，基於公務員為公法上行為具有公信
    力之原則，該行政處分當可被推定為真正，其據以依法處分之事實認定亦為正確
    無誤，此與民事訴訟法第三百五十五條第二項規定：「文書依其程式及意旨得認
    作公文書者，推定其為真正」之情形相同，本此公信原則，乃立法者賦予行政機
    關制定違反道路交通事件統一裁罰標準及處理細則，使執勤警員得當機處分（如
    該細則第二十三條）以達其維護交通秩序、安全之行政目的，反之，若謂公務員
    一切行政行為均需預留證據以證其實，則國家行政勢必窒礙難行，據此，刑事訴
    訟法就犯罪證據有關之規定中，與屬行政秩序罰之交通違規裁罰本質不合之部分
    ，自不在準用之列。本院既查無證據足資證明員警有捏造事實違法取締之情事，
    則執勤警員本其維護交通秩序、安全職責所為之舉發，自應受到合法、正確之推
    定。綜上所述，異議人所辯無顯係卸責之詞，不足採信。異議人確有前揭闖紅燈
    之違規情事無訛。
五、綜上說明，受處分人之聲明異議，經核固無足採；然查，異議人違反者乃道路交
    通管理處罰條例第五十三條之規定，裁決書贅載第一項，而予異議人記違規點數
    之依據為同條例第六十三條第一項第三款之規定，裁決書僅記載第一項未明確記
    載第三款均有未洽。異議人之異議雖無理由，然裁決書既有前述可議之處，自無
    從維持，爰依法將原處分撤銷，另依道路交通管理處罰條例第五十三條、第六十
    三第一項第三款之規定，及違反道路交通管理事件統一裁罰標準表，裁處如主文
    第二項之裁罰。
六、據上論結，應依道路交通案件處理辦法第二十條，裁定如主文。
中      華      民      國    九十一    年      七      月     十九     日
                                臺灣高雄地方法院交通法庭
                                    法  官  程克琳
右正本證明與原本無異。
如不服本裁定，應於裁定送達後五日內，向本院提出抗告狀。
                                    書記官    梁瑜玲
中    華    民    國      九十一      年      七      月      二十四      日
